【裁判字號】    97,抗,2085
【裁判日期】    971218
【裁判案由】    給付保險金
【裁判全文】
臺灣高等法院民事裁定                  97年度抗字第2085號
抗  告  人  甲○○
上列抗告人因與相對人國泰人壽保險股份有限公司間給付保險金
事件，對於中華民國97年11月18日臺灣臺北地方法院97年度審保
險字第35號裁定提起抗告，本院裁定如下：
    主  文
抗告駁回。
抗告訴訟費用由抗告人負擔。
    理  由
一、抗告意旨略以：本件請求給付保險金事件，契約當事人定有
    債務履行地，保險契約保單號碼0000000000號與保單號碼00
    00000000號第5條定有債務給付款項處乃相對人之本公司所
    在地，依民事訴訟法第12條規定因契約涉訟者，如經當事人
    定有債務履行地，得由該履行地之法院管轄。本件當事人依
    民事訴訟法第24條合意定第一審管轄法院為要保人住所之管
    轄法院，依民事訴訟法第26條於定有專屬管轄之訴訟不適用
    之。原法院裁定將本件移送於台灣士林地方法院管轄，洵屬
    不當，爰聲明廢棄原裁定云云。
二、按依民事訴訟法第24條第1項、第26條規定，除定有專屬管
    轄之訴訟外，當事人以關於由一定法律關係而生之訴訟為限
    ，得以合意定第一審管轄法院。又訴訟之全部或一部，法院
    認為無管轄權者，依原告聲請或依職權以裁定移送於其管轄
    法院，同法第28條第1項定有明文。
三、經查抗告人依保險契約請求相對人給付保險金，所提出之保
    險契約均係約定關於該保險契約涉訟時，以要保人住所所在
    地地方法院為管轄法院，有抗告人提出之保險契約可憑（見
    原法院卷13頁背面、17、20、24、27頁背面、45、48、52頁
    ），經核該合意管轄之約定與民事訴訟法第24條第1項規定
    並無不合。而要保人黃麗玲之住所在台北縣汐止市，有戶籍
    謄本可參（見原法院卷59頁），本件自應由臺灣士林地方法
    院管轄，原法院並無管轄權，抗告人向原法院起訴，顯然有
    誤，原法院裁定將本件移送於管轄法院即台灣士林地方法院
    ，並無不合。至民事訴訟法第12條規定之債務履行地乃特別
    審判籍，並非專屬管轄，本件並無同法第26條規定之適用。
    抗告意旨指摘原裁定不當，聲明廢棄，為無理由。
四、據上論結，本件抗告為無理由，依民事訴訟法第495條第之1
    第1項、第449條第1項、第95條、第78條裁定如主文。
中    華    民    國    97    年    12    月    18    日
                  民事第八庭
                      審判長法  官  劉勝吉
                            法  官  連正義
                            法  官  鄭威莉
正本係照原本作成。
本裁定除以適用法規顯有錯誤為理由，並經本院許可外，不得再
抗告。如提起再抗告，應於收受後10日內委任律師為訴訟代理人
向本院提出再抗告狀。並繳納再抗告費新台幣１千元。
中    華    民    國    97    年    12    月    18    日
                            書記官  李垂福


司法院資訊處製作；財團法人民間司法改革基金會備份。
